【裁判字號】    97,易,860
【裁判日期】    970530
【裁判案由】    毒品危害防制條例
【裁判全文】
臺灣士林地方法院刑事判決               97年度易字第860號
公  訴  人  臺灣士林地方法院檢察署檢察官
被      告  甲○○
上列被告因毒品危害防制條例案件，經檢察官提起公訴（97年度
毒偵字第962 號），被告於本院準備程序中就被訴之事實為有罪
之陳述，經本院裁定進行簡式審判程序審理，並判決如下：
    主  文
甲○○施用第二級毒品，累犯，處有期徒刑陸月，如易科罰金，
以新台幣壹仟元折算壹日。扣案之第二級毒品甲基安非他命（驗
餘淨重零點柒陸參捌公克）沒收銷燬，甲基安非他命之外包裝袋
壹個沒收。
    事  實
一、甲○○前因竊盜、詐欺案件，經臺灣高等法院分別判處有期
    徒刑10月、1 年6 月確定，上開2 罪並經臺灣高等法院以92
    年度聲字第901 號裁定合併應執行有期徒刑2 年2 月確定，
    甫於95年7 月10日縮短刑期執行完畢。又曾因施用第2 級毒
    品案件，經依臺灣臺北地方法院裁定送觀察、勒戒後，認有
    繼續施用毒品傾向，再依同法院裁定送強制戒治，於民國91
    年12月25日停止戒治處分出所，所餘戒治期間付保護管束，
    已於92年6 月16日交付保護管束期滿，由臺灣臺北地方法院
    檢察署檢察官以93年度戒毒偵字第54號為不起訴處分確定，
    復未能戒除毒癮，又於96年5 月16日施用第2 級毒品安非他
    命案件，經臺灣臺北地方法院以96年度易字第2052號判決處
    有期徒刑5 月確定。詎甲○○猶不知悔改，於前案強制戒治
    執行完畢釋放後5 年內，復基於施用第2 級毒品甲基安非他
    命之犯意，於97年2 月19日凌晨4 時許，在臺北市萬華區○
    ○○路○ 段71號7 樓之30住所，以鋁箔紙燒烤產生煙霧之方
    式，施用第2 級毒品甲基安非他命1 次。嗣於同年月日下午
    4 時5 分許，在臺北市大同區○○○路434 巷口為警查獲，
    並扣得第2 級毒品甲基安非他命1 包（淨重0.7640公克，取
    樣0.00 02 公克，驗餘淨重共0.7638公克）。
二、案經臺北市政府警察局中正第一分局移送臺灣士林地方法院
    檢察署檢察官偵查起訴。
    理  由
一、上開犯罪事實，迭據被告甲○○於警偵訊、本院準備程序及
    審理時坦承不諱（見毒偵字第553 號卷第9-10頁、第31頁、
    本院97年5 月14日準備程序及同日審判筆錄），且被告為警
    查獲後所採集之尿液檢體，經送台灣尖端先進生技醫藥股份
    有限公司以「酵素免疫分析法」初步檢驗、「氣相層析質譜
    儀法」確認檢驗之檢驗結果，呈安非他命、甲基安非他命陽
    性反應等情，有該公司97年3 月4 日實驗室檢體編號AC3071
    9 號濫用藥物檢驗報告1 份附卷可參（見毒偵字第553 號卷
    第43頁），另扣案之透明晶體1 包經鑑定後，確係含有第2
    級毒品甲基安非他命成分（毛重0.9640公克，淨重0. 7640
    公克，取樣0.0002公克鑑驗，驗餘淨重0.7638公克），亦有
    交通部民用航空局航空醫務中心97年3 月4 日航藥鑑字第
    0971099 號毒品鑑定書1 紙在卷可稽（見同上偵卷第45頁）
    ，堪認被告坦承施用甲基安非他命之自白與事實相符，堪予
    採信。又被告前因施用毒品案件，經法院裁定送觀察、勒戒
    後，因認有繼續施用毒品之傾向，復經同院裁定令入戒治處
    所施以強制戒治，因無繼續戒治必要，經臺灣台北地方法院
    以91年度毒聲字第2547號裁定停止戒治，所餘戒治期間交付
    保護管束，並於92年6 月16日保護管束期滿未經撤銷，由臺
    灣臺北地方法院檢察署以93年度戒毒偵字第54號為不起訴處
    分確定，有前開不起訴處分書，臺灣士林地方法院檢察署刑
    案資料查註紀錄表、全國施用毒品案件紀錄表各1 份在卷可
    查，被告於上開觀察勒戒、強制戒治執行完畢釋放後5 年內
    ，再犯本案施用毒品犯行，事證至為明確，堪予認定，自應
    依法論科。
三、核被告甲○○所為，係犯毒品危害防制條例第10條第2 項之
    施用第2 級毒品罪。其施用前持有第二級毒品甲基安非他命
    之低度行為，應為施用之高度行為所吸收，不另論罪。又被
    告有如事實欄所載之犯罪科刑執行情形，有臺灣高等法院被
    告前案紀錄表1 份在卷可按，其受有期徒刑執行完畢後5 年
    內，故意再犯本件有期徒刑之罪，為累犯，應依刑法第47條
    第1 項之規定加重其刑。爰審酌被告前因施用毒品案件，經
    法院裁定送觀察、勒戒及強制戒治、判處罪刑後，猶一再施
    用毒品，顯見其意志不堅，自我控制能力亦顯不佳；惟另考
    量被告自警偵訊及本院審理時均能坦承犯行，態度良好，而
    其施用毒品之行為於本質上係屬自我戕害行為，反社會性之
    程度應屬較低等一切情狀，酌情量處如主文所示之刑，並諭
    知易科罰金之折算標準，以示懲儆。
四、扣案之甲基安非他命1 包（驗餘淨重0.7638公克），既屬當
    場查獲之第二級毒品，應依毒品危害防制條例第18條第1 項
    前段規定，宣告沒收銷燬之，至扣案甲基安非他命之外包裝
    袋1 個，係用於包裹毒品，防其裸露、潮濕，便於攜帶施用
    ，係預備供被告施用毒品所用之物，且係被告所有，此據被
    告於本院審理時供明在卷，爰依刑法第38條第1 項第2 款規
    定，併予宣告沒收。
據上論斷，應依刑事訴訟法第273 條之1 第1 項、第299 條第1
項前段，毒品危害防制條例第10條第2 項、第18條第1 項前段，
刑法第11條前段、第47條第1 項、第41條第1 項、第38條第1 項
第2 款，判決如主文。
本案經檢察官洪三峰到庭執行職務。
中    華    民    國    97    年    5     月    30    日
                  刑事第七庭  法  官  汪梅芬
以上正本證明與原本無異。
如不服本判決，應於收受送達後10日內向本院提出上訴書狀，其
未敘述上訴之理由者並得於提起上訴後20日內向本院補提理由書
（均須按他造當事人之人數附繕本）。
                              書記官  張馨尹
中    華    民    國    97    年    5     月    30    日
附錄本案論罪科刑法條全文：
毒品危害防制條例第10條第2項
施用第二級毒品者，處3 年以下有期徒刑。


司法院資訊處製作；財團法人民間司法改革基金會備份。
